臺灣板橋地方法院刑事判決　　　　　　　　　　　　九十二年度交簡上字第五七號
　　上　訴　人　臺灣板橋地方法院檢察署檢察官
　　上　訴　人
　　即　被　告　甲○○
右列上訴人因過失傷害案件，不服本院九十二年度交簡字第一三三號中華民國九十二
年十月二十九日第一審判決（聲請案號：九十二年度調偵字第三一號），提起上訴，
本院管轄之第二審合議庭判決如左：
    主  文
上訴駁回。
    事  實
一、甲○○無汽車駕駛執照，於民國九十一年八月二十六日凌晨二時許，駕駛車牌號
    碼ＡＢ─二三五八號自用小客車，在台北縣樹林市中山公園內供公眾通行之上坡
    通道自行練習駕車時，原應注意汽車行進中駕駛人應注意車前狀況，隨時採取必
    要安全措施，依甲○○之智識程度及當時情況，均無不能注意之情事，適丙○○
    因酒醉橫躺於上開通道睡覺，甲○○疏未注意車前狀況，駕駛上開小客車輾過丙
    ○○之身體，丙○○因此受有兩側多根肋骨骨折併肺部純傷及血胸、左側肩胛骨
    骨折等傷害。
二、案經被害人丙○○訴由台北縣政府警察局樹林分局報告臺灣板橋地方法院檢察署
    檢察官偵查起訴。
    理  由
一、訊據被告坦承並未看到告訴人丙○○躺臥路邊，且前後輪均自各輾壓告訴人一次
    ，然辯稱：告訴人於凌晨二時許，昏睡馬路上，而該道路地形為上坡路段，復無
    路燈照明，任何人均無法注意告訴人超乎常人之舉，被告對不可知之對方違規並
    無預防義務云云。惟右揭犯罪事實，業據告訴人於本院審理時及告訴代理人吳天
    註於偵查中指訴綦詳，核與證人即被告友人蘇瑞男於警詢中證稱：「我到達現場
    時，一個斜坡上有一個籃球場，告訴人躺在地上，而車子在人的前面」等語相符
    。更且肇事地點為一公園，設有老人會館、籃球架、涼亭、涼椅及兒童遊樂設施
    供人運動休憩，業經告訴人指訴在卷，並有現場照片二十幀在卷可參，被告選擇
    在公眾休閑之場所練習駕駛小客車，顯然有違一般人之習性，更可預見其危險。
    故被告辯稱，告訴人於凌晨時分橫躺於馬路上，有異於一般人之習性，對告訴人
    不可知之違規行為，無預防義務乙節，為卸責之詞，應不足採。此外，復有診斷
    證明書二紙、道路交通事故現場圖在卷可資佐證。
二、按汽車行駛時，駕駛人應注意車前狀況，並隨時採取必要之安全措施。道路交通
    安全規則第九十四條第三項定有明文。被告行經上開路段，疏未注意前開規定，
    自告訴人身上輾壓二次，而依當時路面無缺陷、無障礙物，業據告訴人與被告供
    述在案，並無不能注意之情形，被告竟疏未注意，以致肇事，致人受傷。其過失
    駕駛行為，與被害人之受傷間，具有相當因果關係，是其過失傷害犯行，堪以認
    定。
三、原審認被告犯行明確，以被告係犯刑法第二百八十四條第一項前段之過失傷害罪
    ，審酌被告犯罪過失程度，所生之危害，及犯罪後態度等一切情狀，量處有期徒
    刑三月，並諭知易科罰金之折算標準，認事用法，核無不合，量刑亦屬妥適。公
    訴人及被告上訴意旨，乃空言指摘原審判決不當，其求予撤銷改判，顯無理由，
    應予駁回。
據上論斷，應依刑事訴訟法四百五十五條之一第一項、第三項、第三百六十八條，判
決如主文。
本案經檢察官乙○○到庭執行職務。
中    華    民    國      九十三      年      二      月    二十四    日
                              臺灣板橋地方法院交通法庭
                                  審判長法  官  高奕驤
                                        法  官  黃若美
                                        法  官  潘翠雪
右正本證明與原本無異。
不得上訴。
                                        書記官  江文彬
中    華    民    國      九十三      年      二      月    二十四    日
